臺灣臺中地方法院刑事判決　　　　　　　100年度訴字第675號
公　訴　人　臺灣臺中地方法院檢察署檢察官
被　　　告　邱政瑋
上列被告因偽造文書等案件，經檢察官提起公訴（99年度少連偵
字第168、178號、99年度偵字第26791號、100年度偵字第929、
3708號 ），本院判決如下：
    主    文
邱政瑋犯如附表一所示之各罪，各處如附表一「主刑及從刑欄」
所示之刑。應執行如附表一「應執行刑欄」所示之刑（含主刑及
從刑）。
    犯罪事實
一、邱政瑋經由解治（另行審結）之介紹，得知李佳倫、黃羽
    、林冠呈（均另行審結）、少年王○凡（民國83年11月生，
    真實姓名、年籍詳卷，業經本院少年法庭以100年度少護字
    第241號裁定付保護管束）與不詳之成員所組成之詐欺集團
    ，係以持偽造公文，假冒公務員身分之行詐方式，向民眾當
    面騙取款項，竟基於意圖為自己不法所有，而加入該詐欺集
    團，與其他真實姓名年籍資料不詳之成年人所組成之詐欺集
    團成員，共同意圖為自己不法之所有，基於僭行公務員職權
    、詐欺取財、行使偽造特種文書、行使偽造公文書之犯意聯
    絡，而分別為下列犯行：
(一)、邱政瑋、黃羽、李佳倫、林冠呈、少年王○凡及不詳詐欺
    集團成員共同意圖為自己不法之所有，基於僭行公務員職權
    、詐欺取財、行使偽造公文書之犯意聯絡，由集團不詳成員
    先於99年間某日，在不詳地點，以不詳方式，偽刻「臺灣省
    臺北地檢署印」之公印1枚後交予林冠呈保管。詐騙集團某
    不詳成員於99年8月17日上午10時許，撥打電話予吳陳彩雲
    ，假冒係中央健保局人員，訛稱有人冒充其名義申請保險給
    付，其健保卡遭人冒用，而要將電話轉至警察局處理，另名
    不詳成員冒充警察人員向吳陳彩雲表示要查詢其銀行帳戶資
    料，再由某不詳成員謊稱為李姓檢察官，向吳陳彩雲誆稱，
    要其自金融帳戶內提領款項公證，並將派員前往與其會合取
    款監管云云，致吳陳彩雲信以為真，陷於錯誤，該詐騙集團
    乃派出林冠呈駕駛黃羽所有之車牌號碼3181-UB號自用小
    客車搭載黃羽、邱政瑋、少年王○凡，於同日14時許，在
    臺北縣新店市（現已改制為新北市新店區○○○路與民族路
    口，由少年王○凡假冒法院人員「陳宗豪」下車取款，途中
    由林冠呈、黃羽輪流開車，且由林冠呈、黃羽、邱政瑋
    負責把風，俟吳陳彩雲自中國信託商業銀行提領現金新臺幣
    （下同）42萬5000元後，於上揭路口，將該等款項交付予假
    冒法院人員之少年王○凡，少年王○凡即交付其先前甫自不
    詳便利超商所收取之偽造「法務部行政執行假扣押處份命令
    」之公文、及「臺灣台北地方法院檢察署政務科偵查卷」封
    面各乙紙（其上均蓋有偽造之「臺灣省臺北地檢署印」公印
    文，係少年王○凡收取傳真後，始在車上蓋印）予吳陳彩雲
    收執而行使之，足生損害於法務部對於機關公文管理之正確
    性、公信力及吳陳彩雲。於向吳陳彩雲詐騙得手後，旋由林
    冠呈駕車搭載黃羽、邱政瑋、少年王○凡逃逸。嗣吳陳彩
    雲於同日即發覺受騙，經報警處理，而循線查得上情。
(二)、邱政瑋、黃羽、李佳倫、林冠呈、少年王○凡及不詳詐欺
    集團成員共同意圖為自己不法之所有，基於僭行公務員職權
    、詐欺取財、行使偽造公文書之犯意聯絡，由集團不詳成員
    於99年間某日，在不詳地點，以不詳方式，偽刻「台北地方
    法院檢察署」之公印1枚後交予林冠呈保管。詐騙集團某不
    詳成員於99年8月20日上午8時許，撥打電話予詹李玉蘭，假
    冒係台大醫院員工，訛稱有人冒充其名義申請醫療補助，其
    健保卡遭人冒用，而將電話轉至警察局處理，另名不詳成員
    冒充警察人員向詹李玉蘭表示要其銀行帳戶遭詐騙集團作為
    人頭帳戶，再由某不詳成員謊稱為侯姓檢察官，向詹李玉蘭
    誆稱，要其自金融帳戶內提領款項公證，並將派員前往與其
    會合取款監管云云，致詹李玉蘭信以為真，陷於錯誤，該詐
    騙集團乃派出林冠呈駕駛黃羽所有之車牌號碼3181-UB 號
    自用小客車搭載黃羽、邱政瑋、少年王○凡，於同日上午
    11時、13時餘許，在臺北市○○區○○路14號旁巷內、臺北
    市○○區○○路與麗山街165巷口，由少年王○凡假冒法院
    人員下車取款，由黃羽、邱政瑋負責把風，俟詹李玉蘭自
    銀行提領現金47萬、30萬後，於上揭路口，將該等款項交付
    予假冒法院人員之少年王○凡，少年王○凡即交付其先前甫
    自不詳便利超商所收取之偽造「台北地檢署監管科收據」（
    其上蓋有偽造之「台北地方法院檢察署」公印文，係少年王
    ○凡收取傳真後，始在車上蓋印）公文書2張予詹李玉蘭收
    執而行使之，足生損害於臺灣臺北地方法院檢察署對於機關
    公文管理之正確性、公信力及詹李玉蘭。於向詹李玉蘭詐騙
    得手後，旋由林冠呈駕車搭載黃羽、邱政瑋、少年王○凡
    逃逸。嗣詹李玉蘭於同日即發覺受騙，經報警處理，而循線
    查得上情。
二、案經臺灣臺中地方法院檢察署檢察官自動檢舉及內政部警政
    署刑事警察局、臺中市政府警察局第一分局報告臺灣臺中地
    方法院檢察署檢察官偵查起訴。
    理    由
一、證據能力部分：
(一)、按被告以外之人（包括證人、鑑定人、告訴人、被害人及共
    同被告等）於審判外之陳述雖不符刑事訴訟法第159條之1至
    之4等4條之規定，而經當事人於審判程序同意作為證據，法
    院審酌該言詞陳述或書面陳述作成時之情況，認為適當者，
    亦得為證據；當事人、代理人或辯護人於法院調查證據時，
    知有刑事訴訟法第159條第1項不得為證據之情形，而未於言
    詞辯論終結前聲明異議者，視為有前項之同意，同法第159
    條之5定有明文。立法意旨在於傳聞證據未經當事人之反對
    詰問予以核實，原則上先予排除。惟若當事人已放棄反對詰
    問權，於審判程序中表明同意該等傳聞證據可作為證據；或
    於言詞辯論終結前未聲明異議，基於尊重當事人對傳聞證據
    之處分權，及證據資料愈豐富，愈有助於真實發見之理念，
    且強化言詞辯論主義，使訴訟程序得以順暢進行，上開傳聞
    證據亦均具有證據能力。本案被告及檢察官於本院準備及審
    理程序時就本判決引用之證人即被害人吳陳彩雲、詹李玉蘭
    之警詢筆錄，均表示對該項證據能力無意見而同意作為證據
    ，且本院審酌上開證據作成時，並無不當取證之情形，認為
    以之作為本案之證據亦屬適當，揆諸前開說明，自有證據能
    力。
(二)、按現行刑事訴訟法第287條之2規定「法院就被告本人之案件
    調查共同被告時，該共同被告準用有關人證之規定」，即共
    同被告對於其他共同被告之案件而言，為被告以外之第三人
    ，本質上屬於證人，為確保被告對證人之對質詰問權，證人
    於審判中，應依法定程序，到場具結陳述，並接受被告之詰
    問，其陳述始得作為認定被告犯罪事實之判斷依據。又按共
    同被告對於其他被告之案件而言，為被告以外之第三人，性
    質上屬於證人，惟法院若已於審判中使該共同被告立於證人
    之地任，接受其他共同被告之對質詰問，則該共同被告於警
    詢、偵查及審判中以犯罪嫌疑人或被告身分所為陳述，自有
    證據能力（參見最高法院100年度臺上字第1020號判決意旨
    ），則本件證人即共犯少年王○凡、證人即共犯林冠呈於本
    院審理時業以證人身分作證，並經交互詰問及訊問，已確實
    保障被告邱政瑋之對質詰問權，本院認以證人王○凡、林冠
    呈於警詢、偵查及本院審理時之證述自具有證據能力。
(三)、本件扣案如附表二編號2所示偽造「臺灣台北地方法院檢察
    署政務科偵查卷」封面、附表二編號1、3所示之偽造公文書
    ，均非屬供述證據，而無傳聞法則之適用，且係由員警依法
    定程序合法所扣得，並非屬違法所取得之物，且亦與本案具
    有關聯性，被告黃羽於本院審理時對於警員查扣該等物品
    之過程亦未表示異議，或主張係執法人員違法取得，經查又
    無不得作為證據之事由，依法自得作為證據，而有證據能力
    。
二、實體部分：訊據被告邱政瑋對於前揭犯罪事實於本院審理時
    均坦承不諱，且經證人即被害人證人吳陳彩雲、詹李玉蘭於
    警詢（見內政部警政署刑事警察局刑案偵查卷二第995至997
    頁、第1004至1006頁、第10 08至1011頁、第1014至1016頁
    ）、證人即同案被告林冠呈、少年王○凡於警詢、偵查及本
    院審理時證述明確，並有證人吳陳彩雲、詹李玉蘭所提供之
    偽造如附表二編號1、3所示之公文書、證人吳陳彩雲所提供
    之偽造如附表二編號2所示之「臺灣台北地方法院檢察署政
    務科偵查卷」封面1張在卷可參（見本院審理卷二第55、113
    、114頁、內政部警政署刑事警察局刑案偵查卷二第1012頁
    ）；且同案被告即少年王○凡所涉犯前揭犯行部分，業經本
    院少年法庭以100年度少護字第241號裁定交付保護管束，有
    本院少年法庭以100年度少護字第241號宣示筆錄乙份在卷可
    參，是同案被告林冠呈、少年王○凡確於上揭時間、地間，
    確曾與詐騙集團以前開方式共同詐騙被害人吳陳彩雲、詹李
    玉蘭，則被告邱政瑋之自白確與事實相符。是本件事證明確
    ，被告邱政瑋之犯行洵堪認定，應予依法論科。
三、論罪科刑部分：
(一)、按刑法上偽造文書罪，係著重於保護公共信用之法益，即使
    該偽造文書所載名義製作人實無其人，而社會上一般人仍有
    誤信其為真正文書之危險，仍難阻卻犯罪之成立，最高法院
    54年台上字第1404號判例意旨參照。又刑法第218條第1項所
    謂偽造公印，係屬偽造表示公署，或公務員資格之印信而言
    ，最高法院70年度台上字第5764號判決意旨參照；亦即上開
    規範之目的在於保護公務機關之信用性，凡客觀上足以使社
    會上一般人誤信為公務機關之印信者，不論是否確有該等公
    務機關存在，抑公務機關之全銜是否正確而無缺漏，仍構成
    刑法第218條第1項之罪，始符立法目的。查被告邱政瑋等詐
    騙被害人吳陳彩雲所行使之偽造「法務部行政執行假扣押處
    份命令」（其上蓋有偽造「臺灣省臺北地檢署印」印文）、
    詐騙被害人詹李玉蘭所行使之偽造「臺北地檢署監管科收據
    」（其上蓋有偽造「台北地方法院檢察署」印文）等文件，
    固與各該機關之正式全銜相違，且實際上亦無該等機關或內
    部單位存在，然外觀上均係公務員職務上所製作之公文書；
    另被告邱政瑋等詐騙被害人吳陳彩雲所行使之偽造「臺灣省
    台北地方法院檢察署政務科偵查卷」封面，乃屬檔卷封面，
    僅供辨識之用，性質上類似於目錄，顯與具有對外表示一定
    意思之文書意涵有間，似非屬文書，不該當於偽造公文書之
    構成要件（參見最高法院99年度台上字第2798號刑事判決）
    ，惟其上仍蓋有偽造「臺灣省臺北地檢署印」印文，依前開
    說明，該等偽造文書（即附表二編號1、3所示）、印章、印
    文（即附表二編號1至3所示文件上之「臺灣省臺北地檢署印
    」、「台北地方法院檢察署」印文及印章）均足使社會上一
    般人誤信其為真正文書、機關之危險，是被告邱政瑋等人冒
    稱為法院人員，行使前開偽造之公文，而使被害人吳陳彩雲
    、詹李玉蘭信以為真，陷於錯誤而交付前開款項，核其就犯
    罪事實一(一)、(二)所為，均係犯刑法第158條第1項之僭行公務
    員職權罪、第216條、第211條之行使偽造公文書罪及第339
    條第1項之詐欺取財罪。
(二)、又被告邱政瑋及所屬之詐欺集團成員偽造「臺灣省臺北地檢
    署印」、「台北地方法院檢察署」公印及蓋用前開公印偽造
    印文之行為，均係偽造公文書之部分行為，其偽造公文書進
    而持之以行使，偽造公文書之低度行為應為行使之高度行為
    所吸收，均不另論罪。
(三)、被告邱政瑋就犯罪事實欄一(一)、(二)所示之部分，與同案被告
    李佳倫、林冠呈、邱政瑋及其他詐騙集團成員、少年王○凡
    等人間，有犯意聯絡及行為分擔，皆應論以共同正犯。
(四)、又按95年7月1日修正施行之刑法刪除牽連犯之立法理由稱：
    目前實務上以牽連犯予以處理之案例，在適用上得視其具體
    情形，論以想像競合犯等語，且自然行為概念之一行為，原
    經法律評價為二以上之行為，且認有牽連關係而依牽連犯規
    定從一重處斷者，於牽連犯廢除施行後，宜改評價為單一行
    為，始合乎社會之通念。被告黃羽就犯罪事實欄一(一)、(二)
    所示之部分，與其他詐欺集團成員共同持偽造之公文書、冒
    用公務員身份向被害人吳陳彩雲、詹李玉蘭詐騙款項之行為
    ，就一般社會通念，咸認只有一個行使偽造之公文書冒用公
    務員身份向被害人詐騙存款行為，然在法律評價上，實務上
    原認被告黃羽等有行使偽造公文書行為及詐欺取財行為之
    2行為（認詐欺取財與僭行公務員職權係一行為），復認2行
    為間有牽連關係，而應依牽連犯從一重罪處斷，立法將牽連
    犯規定刪除，並於95年7月1日施行，若猶將之評價為法律犯
    罪概念之2行為，而予以併合處罰，勢難以契合人民的感情
    ，自宜改認被告係出於一個犯意，實行一個犯罪行為，而侵
    害國家法益、社會法益及個人法益，該當於行使偽造公文書
    、僭行公務員職權、詐欺取財既遂罪之犯罪構成要件，即一
    行為觸犯數罪名，而依想像競合犯論以刑法第216條、第211
    條行使偽造公文書罪。
(五)、被告邱政瑋於為犯罪事實欄一(一)、(二)所示之犯行時尚未年滿
    20歲，並非為成年人，雖共同正犯即證人王○凡係83年11月
    生，於行為時則係為14歲以上未滿18歲之少年，有其等年籍
    資料在卷可稽，則被告邱政瑋此部分所為，未有兒童及少年
    福利法第70條第1項前段規定之適用，併予敘明。
(六)、被告邱政瑋於犯罪事實一(一)、(二)所示2次行使偽造公文書之
    犯行，犯意各別，行為互殊，自應予分論併罰。
(七)、爰審酌被告邱政瑋正值青年，卻不思以正途取財，竟夥同其
    他詐騙集團成員假借公務機關名義，利用被害人對司法案件
    偵辦程序不熟悉之機會，冒充公務員，施用詐術騙取被害人
    之財物，嚴重損害人民對司法之信賴，破壞國家公權力機關
    之威信，且所詐得之財物分別為42萬5000元、87萬元，所生
    損害非小，其於本件詐騙犯行參與之程度，其擔任之角色係
    負責把風，及犯後坦承犯行，犯後態度良好等一切情狀，各
    量處如主文所示之刑，併定其應執行刑，以資儆懲。
(八)、另公訴意旨雖以建請考量諭知上揭被告邱政瑋令入勞動場所
    強制工作等語，然保安處分係對受處分人將來之危險性所為
    拘束其身體、自由之處置，以達教化與治療之目的，為刑罰
    之補充制度，本諸法治國家保障人權之原理及刑法之保護作
    用，其法律規定之內容，應受比例原則之規範，使保安處分
    之宣告，與行為人所為行為之嚴重性，行為人所表現之危險
    性，及對行為人未來行為之期待性相當，司法院大法官會議
    釋字第471號解釋可資參照。查本件被告邱政瑋之犯罪行為
    值得非難，自不可取；惟本院衡酌其犯罪之動機、犯罪之情
    節，其行為表現之嚴重性、危險性應非達於無可容忍之程度
    ，依憲法比例原則之規範，認本件量處被告邱政瑋量處如主
    文所示之刑，並定其應執行刑，已足收懲儆之效，本件被告
    邱政瑋參與犯罪次數僅2次，尚難認其有犯罪之習慣，是本
    案尚未達須以保安處分預防矯治之程度而有施以強制工作之
    必要，爰不併予宣告強制工作，併此敘明。
(九)、沒收部分：本件如附表二編號1至3所示用以詐騙被害人吳陳
    彩雲、詹李玉蘭之偽造「法務部行政執行假扣押處份命令」
    、「臺灣台北地方法院檢察署政務科偵查卷」封面、「台北
    地檢署監管科收據」文件，均已分別交付被害人吳陳彩雲、
    詹李玉蘭收執而所有，自非屬被告黃羽或共犯所有之物，
    自無從依法宣告沒收。惟其上如附表二編號1至3所示偽造「
    臺灣省臺北地檢署印」印文2枚、「台北地方法院檢察署」
    印文2枚，依刑法第219條規定，不論屬於犯人與否，均應併
    予宣告沒收。另無其他積極證據證明業已滅失之如附表二編
    號4、5所示之偽造「臺灣省臺北地檢署印」、「台北地方法
    院檢察署」公印章各1枚，雖未扣案，則應依刑法第219條規
    定，宣告沒收。
(十)、至起訴書認：被告邱政瑋等人就犯罪事實一(一)、(二)之犯行，
    假冒法院人員而出示證件部分，另涉犯刑法第216條、第212
    條行使偽造特種文書罪嫌。然查：
１、證人即被害人吳陳彩雲於警詢中證稱：伊大約14時許領完錢
    後，對方打手機給伊，叫伊至新店市○○路與民族路口等，
    後有1名男子自稱「陳宗豪」向伊出示證件，並給伊「法務
    部行政執行假扣押處份命令」、「臺灣台北地方法院檢察署
    政務科偵查卷」，伊就將42萬5000元交給他，然後他就從新
    店市○○路往北新路走掉等語（見內政部警政署刑事警察局
    偵查卷二第995、996頁）；證人即被害人詹李玉蘭於警詢中
    證稱：伊領完錢回家後，於13時20分接到電話，要伊拿錢出
    門往麗山高中方向走，會有一位葉先生來拿，男子年約20幾
    歲，身高約160公分，該男子手機響了先拿給伊聽，侯檢察
    官說，把30萬元交給對方就可以了，之後該名男子拿了1張
    收據給伊。伊第一次早上10時許，去永豐銀行領47萬元，大
    約上午11時許，對方打電話問伊穿著後，叫伊去臺北市內湖
    區龍山高中門口等，當伊走路過去行經臺北市○○路14號旁
    巷口時，對方已經在那裡等伊，然後該名男子手機響拿給伊
    聽，侯檢察官說，把47萬元交給對方就可以了等語（見內政
    部警政署刑事警察局偵查卷二第1005、1009頁），則依證人
    吳陳彩雲所述，當日同案被告王○凡取款時，其僅知對方自
    稱「陳宗豪」，然未提及當時同案被告王○凡係持何種職務
    證；依證人詹李玉蘭所述，當日同案被告王○凡取款時，詐
    騙集團人員告知某葉姓男子會前來取款，然亦未提及當時同
    案被告王○凡曾出示何種職務證。
２、證人即少年王○凡於本院審理時結證稱：伊跟吳陳彩雲取款
    時，伊說伊是臺北地方法院派來的，伊有出示1張假證件，
    名字叫「陳忠豪」的假證件，陳忠豪的證件上面的照片是貼
    伊的照片，他們叫伊去拍大頭照，後來伊就把照片交給他們
    ，他們之後才把證件交給伊，是在去臺北之前把證件交給伊
    的，至於是誰把證件交給我的，伊忘記了。伊當時跟被害人
    詹李玉蘭說伊是法院派來的，伊有拿證件給她看，但是證件
    的名字伊忘記了，伊前後有用過2到3張的假證件，伊記得有
    用過陳忠豪的名義，其餘的伊忘記了，上面都是貼伊的照片
    等語（見本院100年7月28日審理筆錄第10、11頁），則依證
    人王○凡前開所述，於詐騙被害人吳陳彩雲時，雖曾出示證
    件予被害人吳陳彩雲觀看，表示其為臺北地方法院人員，然
    其交予被害人吳陳彩雲之偽造公文為「法務部行政執行假扣
    押處份命令」、「臺灣台北地方法院檢察署政務科偵查卷」
    ，而其向被害人詹李玉蘭表示係法院人員，惟交予被害人詹
    李玉蘭之偽造公文為「台北地檢署監管科收據」，則證人即
    少年王○凡當時出示予被害人等觀看之職務證究係何單位、
    何職銜，實有疑義。
３、又證人即少年王○凡上開所持以行使之證件並未扣案，實無
    從查證證人即少年王○凡究係冒用何種證件，本件依現存之
    證據尚未能積極證明同案被告即少年王○凡究係行使何種偽
    造之特種文書，是以公訴人所舉證據，在客觀上未達於通常
    一般人均不致有所懷疑之程度，且缺乏其他積極證據之情況
    下，實難得以推論被告等究係行使何種偽造特種文書。此外
    ，復查無其他積極證據足資證明被告等有何公訴人所指行使
    偽造特種文書犯行，此部分本院無從形成被告邱政瑋等人就
    犯罪事實一(一)、(二)有行使偽造特種文書犯行之確信，自難以
    行使偽造特種文書罪相繩。此部分既不能證明被告邱政瑋犯
    罪，原應就此部分被訴行使偽造特種文書犯行，諭知被告邱
    政瑋無罪，惟公訴人此部分犯行與前揭經本院論罪之行使偽
    造公文書、僭行公務員職權罪、詐欺取財罪犯行間，有想像
    競合犯裁判上一罪之關係，是就此部分均爰不另為無罪之諭
    知。
據上論斷，應依刑事訴訟法第299條第1項前段，刑法第28條、第
158條第1項、第216條、第211條、第339條第1項、第55條、第51
條第5款、第9款、第10款、第219條，刑法施行法第1條之1第1項
、第2項前段，判決如主文。
中　　華　　民　　國　 100　　年　　9 　　月　　23　　日
                        臺灣臺中地方法院刑事第十三庭
                            審判長法  官  吳幸芬
                                  法  官  戴嘉慧
                                  法  官  劉麗瑛
以上正本證明與原本無異。
如不服本判決應於收受判決後10日內向本院提出上訴書狀，並應
敘述具體理由；其未敘述上訴理由者，應於上訴期間屆滿後20日
內向本院補提理由書（均須按他造當事人之人數附繕本）「切勿
逕送上級法院」。
                                  書記官  王玟
中　　華　　民　　國　 100　　年　　9 　　月　　23　　日
附錄論罪科刑法條
中華民國刑法第158條第1項：
冒充公務員而行使其職權者，處3年以下有期徒刑、拘役或500
元以下罰金。
中華民國刑法第211條：
偽造、變造公文書，足以生損害於公眾或他人者，處1年以上、7
年以下有期徒刑。
中華民國刑法216條：
行使第210條至第215條之文書者，依偽造、變造文書或登載不實
事項或使登載不實事項之規定處斷。
刑法第218條第1項：
偽造公印或公印文者，處 5 年以下有期徒刑。
中華民國刑法第339條第1項：
意圖為自己或第三人不法之所有，以詐術使人將本人或第三人之
物交付者，處5年以下有期徒刑、拘役或科或併科1,000元以下罰
金。
【附表一】（宣告之主刑、從刑及應執行刑）
┌──┬────┬──────────────────────────┐
│編號│犯罪事實│        主刑及從刑（所犯罪名及所判處之刑度）        │
├──┼────┼──────────────────────────┤
│ 1  │如犯罪事│邱政瑋共同行使偽造公文書，足以生損害於公眾及他人，處│
│    │實欄一、│有期徒刑壹年壹月。扣案如附表二編號1、2所示之公印文、│
│    │(一)      │未扣案如附表二編號4所示之公印壹枚均沒收。           │
├──┼────┼──────────────────────────┤
│ 2  │如犯罪事│邱政瑋共同行使偽造公文書，足以生損害於公眾及他人，處│
│    │實欄一、│有期徒刑壹年壹月。扣案如附表二編號3所示之印文、未扣 │
│    │(二)      │案如附表二編號5所示之公印壹枚均沒收。               │
├──┴────┼──────────────────────────┤
│   應執行刑   │應執行有期徒刑壹年捌月。扣案如附表二編號1至3所示之印│
│              │文、未扣案如附表二編號4、5所示之公印均沒收。        │
└───────┴──────────────────────────┘
【附表二】
┌──┬───────────┬─────────────┐
│編號│ 物 品 名 稱 暨 數 量 │ 偽 造 之 印  文 暨 數 量 │
├──┼───────────┼─────────────┤
│ 1  │偽造「法務部行政執行假│偽造「臺灣省臺北地檢署印」│
│    │扣押處份命令」公文書1 │印文1枚                   │
│    │張                    │                          │
├──┼───────────┼─────────────┤
│ 2  │偽造「臺灣台北地方法院│偽造「臺灣省臺北地檢署印」│
│    │檢察署政務科偵查卷」封│印文1枚                   │
│    │面之公文書1張         │                          │
├──┼───────────┼─────────────┤
│ 3  │偽造「台北地檢署監管科│偽造「台北地方法院檢察署」│
│    │收據」公文書2張（標的 │印文2枚                   │
│    │金額分別為新臺幣參拾萬│                          │
│    │元、肆拾柒萬元整）    │                          │
├──┼───────────┼─────────────┤
│ 4  │偽造「臺灣省臺北地檢署│                          │
│    │印」公印1枚（未扣案） │                          │
├──┼───────────┼─────────────┤
│ 5  │偽造「台北地方法院檢察│                          │
│    │署」公印1枚（未扣案） │                          │
└──┴───────────┴─────────────┘
